臺灣板橋地方法院交通事件裁定　　　 100年度交聲字第3162號
異　議　人
即受處分人　丁維雄
上列異議人即受處分人因違反道路交通管理處罰條例案件，對於
交通部公路總局臺北區監理所基隆監理站於民國一百年九月二十
二日所為基監字第裁四二－ＤＢ0000000號裁決，聲明異
議，本院裁定如下：
    主  文
異議駁回。
    理  由
一、按行車管制號誌之圓形紅燈燈號顯示之意義為「車輛面對圓
    形紅燈表示禁止通行，不得超越停止線或進入路口」，道路
    交通標誌標線號誌設置規則第二百零六條第五項第一款定有
    明文。次按汽車駕駛人，行經有燈光號誌管制之交岔路口闖
    紅燈者，處新臺幣（下同）一千八百元以上五千四百元以下
    罰鍰，並記違規點數三點，道路交通管理處罰條例第五十三
    條第一項、第六十三條第一項第三款定有明文。又「闖紅燈
    」係指車輛或行人面對圓形紅燈時，仍逕予穿越路口至銜接
    路段，不論左轉、直行或迴轉，均屬闖紅燈之行為。從而，
    用路人、車於行經設有燈光管制號誌之交岔路口，不依燈號
    指示，逕自闖越紅燈直行、左轉或迴轉，自屬違反上開條例
    第五十三條第一項所定「闖紅燈」之違規行為。
二、本件異議人即受處分人丁維雄於民國一百年八月十日上午二
    時五十八分三秒許（經勘驗桃園縣政府警察局桃園分局一百
    年十一月一日隨函檢送之違規蒐證光碟，違規時間誤載為「
    一百年八月十日上午三時五分許」，應更正為「一百年八月
    十日上午二時五十八分三秒許」），駕駛車號九八八○－Ｅ
    Ａ號自用一般小客車行經桃園縣桃園市○○路與莊敬路二段
    （裁決書漏載莊敬路二段）Ｔ型路口時，因於富國路之行向
    號誌為紅燈時仍左轉而闖越紅燈，經桃園縣政府警察局桃園
    分局埔子派出所員警林榮圖執行巡邏勤務時發現，駕駛警用
    巡邏車於同日上午三時五分許追查並攔停製單開罰，嗣受處
    分人於一百年八月二十五日應到案日期前之同年月十六日提
    出申訴，經原處分機關函請舉發單位調查結果，仍認受處分
    人有上開違規行為，乃於一百年九月二十二日依道路交通管
    理處罰條例第五十三條第一項及違反道路交通管理事件統一
    裁罰基準表之規定，裁處受處分人罰鍰二千七百元，並依同
    條例第六十三條第一項第三款（裁決書漏載第三款）規定記
    違規點數三點。
三、異議人即受處分人丁維雄固於陳述書、聲明異議狀中對於上
    述時間，行經上述地點，經警追查攔停舉發一事不否認，惟
    矢口否認有何違反道路交通管理處罰條例之行為，辯稱：伊
    行經該路口時已經過了斑馬線才亮黃燈，伊理所當然通過；
    又當時下雨、車少，伊行車速度慢，為何員警跟了伊之汽車
    二公里後始攔停舉發，且員警當時亦無開啟警示燈，並請求
    調閱員警所稱之行車紀錄器及莊敬路上距離舉發地點二公里
    處之監視錄影云云。經查，異議人於上揭時、地行經有燈光
    號誌管制之Ｔ型路口，違規闖越紅燈左轉行駛一節，業經本
    院勘驗桃園縣政府警察局桃園分局一百年十一月一日桃警分
    交字第一○○一○五八二五一號函所檢送之蒐證光碟，勘驗
    結果為：於錄影時間「2011.08.10 02:56:59 」，警車沿
    莊敬路二段往富國路方向行駛，於警車向前趨近莊敬路二段
    、富國路之Ｔ型路口行駛期間，該行向號誌先後於錄影時間
    「2011.08.10 02:57:22 」由綠燈轉為黃燈、紅燈，再於錄
    影時間「2011.08.10 02:57:57 」由紅燈轉為綠燈，從而當
    時警車接近該路口時，其行向號誌已是綠燈，得以通行。
    於錄影時間「2011.08.10  02:58:01」莊敬路二段行向之號
    誌仍是綠燈，警車行駛於莊敬路二段接近富國路之Ｔ型路口
    處，警車右前方之富國路有一汽車行駛於其上，又於錄影時
    間「2011.08.10 02:58:03 」該汽車由富國路行駛通過該Ｔ
    型路口，並左轉至莊敬路二段，且該汽車之左轉方向燈亦有
    閃動，再由擷取之翻拍照片編號Ｅ至Ｊ標示「黃圈」之汽車
    移動相對位置以觀，亦足認莊敬路二段之燈號為綠燈時，該
    汽車仍繼續在行進中。上開汽車於左轉後直行於莊敬路二
    段，警車見該汽車經過Ｔ型路口左轉後，立即迴轉緊追其後
    ，於追逐期間約略經過三至四個交岔路口，甫於錄影時間「
    2011.08.10 02:59:28 」因該汽車於莊敬路二段與中正路交
    岔口處停等紅燈，而始能追及，警車並鳴按喇叭警示停靠路
    邊，有本院勘驗筆錄一份在卷可按，復有自蒐證光碟擷取之
    翻拍照片十五張附卷供參，觀諸上開勘驗內容，足認異議人
    所駕駛之車輛，於一百年八月十日上午二時五十八分三秒許
    ，確係沿富國路左轉往莊敬路二段方向行駛，且斯時莊敬路
    二段行向號誌仍為綠燈，據此推論，與之交岔之富國路行向
    號誌應係紅燈，是以異議人行駛於富國路上，於行經富國路
    與莊敬路二段之Ｔ型路口時，竟未停等紅燈號誌，闖越該路
    口後左轉，已該當「闖紅燈」之要件無訛，況莊敬路二段之
    行向號誌業於二時五十七分五十七秒時轉換為綠燈，距異議
    人由富國路行駛通過該Ｔ型路口時又已經過六秒，異議人自
    無可能在富國路行向號誌為黃燈時通過該路口，益徵異議人
    確有上揭駕駛汽車闖越紅燈左轉之交通違規行為無誤，並有
    桃園縣政府警察局桃園分局先後於一百年九月五日桃警交字
    第一○○一○四八九九六號及一百年十一月一日桃警交字第
    一○○一○五八二五一號函各一紙附卷可佐。異議人猶空言
    辯稱通過系爭路口時，富國路之行向號誌始變換為黃燈云云
    ，洵不足採。且異議人另辯稱：舉發員警未立即攔停，亦無
    開啟警示燈云云，此乃員警當場舉發時機選擇之行政裁量權
    事項，因已緊追異議人之後待機舉發，雖未於違規現場為之
    ，亦不影響該舉發之合法，又員警固未開啟警示燈，此亦係
    違規後舉發之行政程序行為，均無礙於異議人本件違規事實
    之認定，是其所辯均不足採為免責之依據。據此，異議人有
    於上述時、地違規闖越紅燈左轉一事應堪認定，本件事證明
    確，應依法論處。至異議人請求調閱莊敬路監視錄影畫面一
    事，由上揭蒐證光碟內容以觀，已足資認定異議人於其行向
    紅燈違規駕駛之實，是其所請核無必要，併予敘明。
四、從而，原處分機關依據道路交通管理處罰條例第五十三條第
    一項、第六十三條第一項第三款及違反道路交通管理事件統
    一裁罰基準表之規定，裁處異議人罰鍰二千七百元，並記違
    規點數三點，經核並無違誤，量罰亦甚妥適，應予維持，本
    件異議為無理由，應予駁回。
據上論斷，應依道路交通事件處理辦法第十八條，裁定如主文。
中    華    民    國   100    年    12    月    23    日
                    臺灣板橋地方法院刑事十一庭
                              法  官  王綽光
上列正本證明與原本無異。
如不服本裁定，應於裁定送達後五日內向本院提出抗告狀。
                              書記官  許清秋
中    華    民    國   100    年    12    月    26    日